【裁判字號】    92,訴,660
【裁判日期】    921028
【裁判案由】    損害賠償
【裁判全文】
臺灣嘉義地方法院民事判決  九十二年度訴字第六六○號
    原      告  乙○○○
    被      告  甲○○
右列當事人間請求損害賠償事件，本院於民國九十二年十月十四日言詞辯論終結而判
判決如左：
    主      文
被告應給付原告新台幣（下同）肆萬伍仟元，以及從民國九十二年六月十九日開始，
直到清償日止，按照年息百分之五計算的利息。
原告所提其餘訴訟，應駁回。
本案訴訟費用，應由被告負擔五分之四，原告負擔五分之一。
本件判決第一項在原告提出壹萬伍仟元擔保金後，可以假執行。
    事實及理由
壹、原告主張：
  一、原告是被告的嬸母，於民國九十二年三月二十二日下午三點左右，被告在嘉義
      市竹圍里四八之一號住處，因故發生爭執，被告出手毆打原告，造成原告頭部
      外傷併頭皮血腫、胸部及左肩、左手肘腰挫傷及抓傷、右大腿瘀傷、右手臂瘀
      傷等傷害。
      因故意或過失不法侵害他人之權利者，應負損害賠償責任，民法第一百八十四
      條第一項有明文規定  被告打傷原告，依法應負損害賠償責任。
  二、原告遭受被告毆打成傷後，喪失勞動能力，自九十二年三月二十三日起至九月
      二十三日止，在家養病休息，無法作生意，因原告以賣香環等為生，每月有二
      萬四千元收入，休息六個月，故原告請求勞動損失十四萬四千元。
      原告無緣無故遭被告毆打成傷，健康受損，造成生活不便，九十二年五月二十
      二日下午五點二十分，開完偵查庭回到家裡，被告又拿菜刀恐嚇原告，原告害
      怕不敢出去，故請求被告賠償精神慰撫金五十萬元。
  三、原告根據侵權行為法律關係提起本件訴訟，請求被告給付六十萬四千元，及自
      九十二年六月十九日起至清償日止，按年息百分之五計算的利息。
  四、提出本院九十二年度易字第二三五號刑事判決一份，作為證明。
貳、被告承認有毆打原告，但表示不願賠償，而請求駁回原告訴訟。
參、本院依職權向財政部台灣省南區國稅局嘉義市分局調閱雙方財產資料。
肆、本院判斷：
  一、原告主張被告打傷原告的事實，被告未否認，並有本院九十二年度易字第二三
      五號刑事判決附卷證明，故原告的主張可以認定真實而被本院採信。至於原告
      主張被告有恐嚇行為，因原告未提出證據證明，不能被本院採信。
      依照民法第一八四條第一項前段規定：「因故意或過失，不法侵害他人之權利
      者，負損害賠償責任」，故被告應負侵權行為損害賠償責任。
  二、原告請求被告給付六十四萬四千元，依照民法第一九三條第一項、第一九五條
      規定（請看附錄法條），原告的請求，符合法律規定，但其請求是否合理必要
      ？本院分別說明如下：
    （一）喪失勞動力部分：原告請求十四萬四千元。
          原告未能證明因傷休息六個月無法工作，亦無法提出證據證明每月收入二
          萬四千元，本院無法採信原告的主張，因此，原告此部分請求應駁回。
    （二）精神慰撫金部分：原告請求五十萬元。
          原告遭被告毆傷，導致頭部外傷併頭皮血腫、胸部及左肩、左手肘腰挫傷
          及抓傷、右大腿瘀傷、右手臂瘀傷等傷害，
          原告是被告嬸母，無緣無故遭被告毆傷，不論在精神或心理上，均造成痛
          苦。原告國小畢業，已婚，有八個小孩，沒有不動產；被告國中畢業，已
          婚，有四個小孩，沒有不動產及存款，有財政部台灣省南區國稅局嘉義市
          分局財產資料清單附卷證明。除以上所述個人情形外，本院另再參酌雙方
          身分地位、家庭因素、經濟狀況，而原告是被告的長輩，被告卻出手打傷
          原告，以及被告至今未與原告達成和解等一切情形，而認為四萬五千元慰
          撫金，可以撫平原告所遭受的精神痛苦。因此，原告請求被告給付五十萬
          元精神慰撫金，在四萬五千元範圍內，可以准許，但超過的部分，則應駁
          回。
  三、綜上所述，原告根據侵權行為法律關係，起訴請求被告給付主文第一項記載的
      金額、遲延利息，符合法律規定，應該准許。但原告超過主文第一項請求範圍
      的部分，則不具有法律上理由，而應駁回。
  四、本件金額在五十萬元以下，依民事訴訟法第三八九條第一項第五款規定：「下
      列各款之判決，法院應依職權宣告假執行：５、所命給付之金額或價額未逾新
      臺幣五十萬元之判決」，本院應依職權宣告假執行。
伍、訴訟費用負擔的依據；依照民事訴訟法第七十九條但書，判決如主文。
中      華      民      國      九十二    年      十    月      二十八  日
                                  臺灣嘉義地方法院民事第二庭
                                      法  官  甘  大  空
右為正本係照原本作成
如對本判決上訴應於送達後二十日內向本院提出上訴狀
中      華      民      國      九十二    年      十    月      二十八  日
                                      書記官  蕭  琪  男
~F0~
~T40~
附錄法條：
民法第一九三條第一項：「不法侵害他人之身體或健康者，對於被害人因此喪失或減
少勞動能力或增加生活上之需要時，應負損害賠償責任。」
民法第一九五條第一項：「不法侵害他人之身體、健康、名譽、自由、信用、隱私、
貞操，或不法侵害其他人格法益而情節重大者，被害人雖非財產上之損害，亦得請求
賠償相當之金額。其名譽被侵害者，並得請求回復名譽之適當處分。」


司法院資訊處製作；財團法人民間司法改革基金會備份。
